【裁判字號】    97,易,2586
【裁判日期】    970911
【裁判案由】    過失傷害
【裁判全文】
臺灣臺中地方法院刑事判決              97年度易字第2586號
公  訴  人  臺灣臺中地方法院檢察署檢察官
被      告  甲○
上列被告因過失傷害案件，經檢察官提起公訴（97年度偵字第
12458號），本院判決如下：
    主    文
甲○因過失傷害人，處拘役貳拾日，如易科罰金，以新台幣壹仟
元折算壹日。水果刀壹把沒收。
    事    實
一、甲○係乙○○之兄，2人間具家庭暴力防治法第3條第4款之
    家庭成員關係。於民國97年5月1日下午2時30許，甲○與乙
    ○○在臺中縣沙鹿鎮○○里鎮○街100號住處，因談論財產
    問題起爭執，甲○見水果刀放在桌上欲將該刀收好，乙○○
    見狀認為甲○持刀欲對其不利，即上前搶奪甲○手中之水果
    刀。甲○本應注意與乙○○爭搶水果刀可能劃傷人體，其時
    又無不能注意之情事，竟疏未注意而持刀劃傷乙○○之腹部
    ，致乙○○受有腹部表淺損傷長約1公分之傷害。
二、案經乙○○訴由臺中縣警察局清水分局報請臺灣臺中地方法
    院檢察署檢察官偵查起訴。
    理    由
一、上開犯罪事實，業據被告坦承不諱，並經告訴人乙○○指訴
    在卷，復有光田綜合醫院診斷證明書1紙附卷，及水果刀一
    把扣案可資佐證，被告犯行應堪認定。至告訴人於本院審理
    中供稱，被告係基於殺人犯意，對其腹部猛刺，應構成殺人
    未遂罪，惟被告否認故意持刀刺傷告訴人，且被告同時、地
    受有顏面外傷及右手虎口外傷等傷害；果被告確實有持刀傷
    害告訴人之故意，衡情不至於反受較告訴人為嚴重之傷害。
    且參以被告係右手虎口受傷判斷，被告辯稱因與告訴人爭搶
    水果刀致虎口受傷等情，較堪採信，另被告與告訴人二人係
    兄弟關係，縱使因財產問題互有爭執，並非深仇大恨，被告
    應無殺人犯意，至扣案之水果刀經本院勘驗結果，刀刃部分
    固有十五度左右之彎曲，刀刃彎曲因二方爭執不小心造成或
    被告以之猛刺被害人均有可能，惟並無證據認定係被告猛刺
    被告造成彎曲，綜上所述，本件應無構成殺人未遂罪之餘地
    ，附此敘明。
二、核被告所為係犯刑法第284條第1項之過失傷害罪。爰審酌被
    告素行良好，並無犯罪前科，犯罪動機，所生損害，及犯後
    態度等一切情狀，量處如主所示之刑，並諭知易科罰金之折
    算標準。扣案水果刀一把為被告所有，供犯罪所用之物，業
    據被告供明在卷，依刑法第38條第1項第2款之規定沒收。
三、據上論斷，應依刑事訴訟法第二百九十九條第一項前段，刑
    法第二百八十四條第一項、第四十一條一項前段、第三十八
    條第一項第二款，刑法施行法第一條之一，判決如主文。
中    華    民    國    97    年    9     月    11    日
                  刑事第一庭    法  官  林清鈞
上正本證明與原本無異。
如不服本判決，應於收受送達後10日內向本院提出上訴書狀（應
敘述具體理由並附繕本）。
上訴書狀如未敘述理由，應於上訴期間屆滿後20日內補提理由書
於本院。
                                書記官  陳貴卿
中    華    民    國    97    年    9     月    11    日
附錄論罪科刑法條
中華民國刑法第284條第1項
因過失傷害人者，處 6 月以下有期徒刑、拘役或 5 百元以下罰
金，致重傷者，處1年以下有期徒刑、拘役或5百元以下罰金。


司法院資訊處製作；財團法人民間司法改革基金會備份。
